臺灣臺南地方法院刑事判決
109年度易字第691號
公  訴  人  臺灣臺南地方檢察署檢察官
被      告  高勝明



選任辯護人  黃正彥律師
(法扶律師)          
上列被告因竊盜案件，經檢察官提起公訴（108年度偵字第16934
號），本院判決如下：
    主  文
高勝明共同犯結夥三人以上、攜帶兇器竊盜罪，累犯，處有期徒
刑捌月；又共同犯結夥三人以上、毀越門扇、牆垣、侵入住宅竊
盜罪，累犯，處有期徒刑壹年貳月。扣案之包包壹個沒收、未扣
案之犯罪所得勞力士錶貳支、金戒指貳枚、紅寶石戒指壹枚及白
寶石戒指壹枚，與王仲民、陳政煜、林世杰及張志瑋共同沒收，
於全部或一部不能沒收或不宜執行沒收時，共同追徵其價額。應
執行有期徒刑壹年伍月。沒收部分併執行之。
其餘被訴部分無罪。
    事  實
一、高勝明與王仲民、陳政煜、林世杰及張志瑋(王仲民等4人均
    已審結)，基於共同竊盜之犯意聯絡：
　㈠緣王仲民、陳政煜、林世杰及謝龍文(綽號「菁仔」，尚未據
    檢察官起訴)於民國108年6月18日，共同前往林少茜位於臺
    南市○○區○○路000巷00號之住處行竊未果(僅侵入車庫，即遭
    發覺，侵入住宅部分未據告訴)，王仲民與林世杰乃返回高
    勝明任職之「花鄉汽車旅館大昌店」(址設高雄市三民區)，
    並與高勝明在上開花鄉汽車旅館商議，林世杰復另找來同有
    犯意聯絡之張志瑋參與謀議後，由高勝明提供作案用包包1
    只及所有車號000-0000號自小客車，且推由王仲民於翌日（
    19日）0時許，駕駛該自小客車搭載林世杰、張志瑋，先至
    高雄市○○區○○路00號前，由林世杰、張志瑋以上開扳手竊取
    陳彬婷所有車號00-0000號自小客車之車牌2面，得手後將之
    懸掛在上揭高勝明提供之車號000-0000號自小客車上（下稱
    甲案）。
　㈡王仲民、林世杰、張志瑋竊得車號00-0000號車牌後，即共同
    前往搭載同有犯意聯絡之陳政煜，其等並於當日3時許前往
    林少茜上開城北路住處，由王仲民在車上把風，張志瑋則下
    車拆卸該屋鋁製門板上葉片並伸手開啟門鎖後，與陳政煜、
    林世杰共同侵入屋內，竊得勞力士手錶2只、金戒指2枚、紅
    寶石及白寶石戒指各1枚及賓士車錀匙1支等物（下稱乙案）
    。適因林少茜發覺有異報警前來處理，陳政煜等人乃倉皇離
    去，並將上揭高勝明提供之包包1只留在現場及將上開竊得
    之車號00-0000號車牌2面棄置在臺南市○○區○○○路0段000號
    前。嗣經林少茜報警循線查獲上情，並扣得現場遺留之包包
    1只及ZB-1216號車牌1面(另一枚未尋獲)。
二、案經林少茜訴由臺南市政府警察局第三分局移送臺灣臺南地
    方檢察署檢察官偵查起訴。
    理  由
壹、有罪部分
一、證據能力方面
  ㈠按被告以外之人於審判外之言詞或書面陳述，除法律有規定
    者外，不得作為證據；被告以外之人於偵查中向檢察官所為
    之陳述，除顯有不可信之情況外，得為證據；被告以外之人
    於審判外之陳述，雖不符刑事訴訟法第159條之1至第159條
    之4之規定，而經當事人於審判程序同意作為證據，法院審
    酌該言詞陳述或書面陳述作成時之情況，認為適當者，亦得
    為證據，刑事訴訟法第159條第1項、第159條之1第2項及第1
    59條之5第1項分別定有明文。
  ㈡經查：
　⒈本判決所引用屬於傳聞證據部分，檢察官、被告高勝明及其
    辯護人於審理時，對證據能力均表示無意見(被告及辯護人
    僅爭執證明力)，基於尊重當事人對於傳聞證據之處分權，
    及證據資料愈豐富愈有助於真實發現之理念，本院審酌該等
    證據作成時情況，並無違法取證之瑕疵，且無顯不可信之情
    形，以之作為證據應屬適當，自均有證據能力。
　⒉其餘非屬傳聞證據部分，其取得之程序合法，且與本案相關
    聯，自均具證據能力。
二、認定犯罪事實所憑之證據及理由：
  ㈠訊據被告高明勝矢口否認有參與謀議、提供車號000-0000號
    自小客車及包包等物，辯稱：我沒有跟他們討論要一起行竊
    ，也沒有分到任何贓款，車子是王仲民拿武士刀威脅我，叫
    我租給他的，我才拿鑰匙給他，一次租10天，王仲民及林世
    杰都是房客，王仲民跟我租車後，車子也沒還我，是我後來
    拿3萬元給王仲民之朋友，才取回車子，包包是放在汽車裡
    面，他們自己拿去用的云云。
　㈡經查：
　⒈被害人陳彬婷所有之車號00-0000號車牌2面，於上開時地遭
    竊，另告訴人林少茜先於108年6月18日凌晨時分，遭2名歹
    徒侵入上址住處車庫，尚未進入屋內，隨即報警，該2名歹
    徒發覺警方前來，即刻逃離現場。再於翌日(即6月19日)3時
    許，又遭3名歹徒破壞門板上葉片，並開啟門鎖侵入屋內，
    共遭竊勞力士手錶2只、金戒指2枚、紅寶石及白寶石戒指各
    1枚、賓士車鑰匙1支等情，除據被害人陳彬婷於警局、告訴
    人林少茜於警局、偵查及本院審理中以證人身分證述明確，
    另共同被告林世杰及張志瑋亦均供承參與竊取陳彬婷之車牌
    及住入林少茜住處行竊，共同被告陳政煜於警局、偵查及本
    院審理中，亦坦承進入林少茜住處行竊，此外，復有失車案
    件基本資料詳細畫面報表、贓物認領保管單及臺南市政府警
    察局車輛尋獲電腦輸入單各1紙、陳彬婷之行車執照1紙、告
    訴人林少茜住處及附近之監視器翻拍照片共64張、搜索扣押
    筆錄、扣押物品目錄表及收據等各2份、告訴人林少茜提出
    遭竊之金戒指、紅寶石、白寶石戒指、裝勞力士錶之木製盒
    子等照片及寶石鑑定書等可資參佐。
　⒉被告高勝明雖否認有參與謀議、提供汽車、包包等工具及獲
    得不法利得，且共同被告陳政煜等人所承竊得物品之範圍亦
    與證人林少茜證述有異，然：　
　⑴本件作案之交通工具AZW-8071號車及用以裝載贓物之包包，
    均為被告高勝明主動提供等情，業據：
　①被告高勝明於警局供稱：「(經警方提示臺南市○○區○○路000
    巷00號內監視器畫面，特徵身穿淺色短袖上衣、淺色長褲、
    頭載淺色鴨舌帽、黑色鞋子，手戴黑色手套、戴黑色口罩、
    背後背包竊盜嫌疑人編號3為何人...)該民應該是林世杰...
    為王仲民的朋友，影像中他所背之後背包即是我所借予他使
    用，且身形幾乎一模一樣，另該民亦時常來高雄市三民區花
    鄉汽車旅館大昌店入住」、「(108年6月19日2時00分現場經
    竊盜被害人林少茜當下報案後，陪同警方檢視現場留有包包
    一只(內含耳機一只、口罩一只)，該物品為何人所有?)該包
    包為我所有，是林世杰向我借取使用，稱要裝相關私人物品
    ，另內含耳機一只、口罩一只，均非我所有(我借予林世杰
    時包包內是空的)」等語明確。
　②再參諸共同於被告王仲民於偵查中所稱：「這2天我都有開車
    載他們過去，是高勝明拿鑰匙要我開車載他們，說要去拿東
    西，我不知道他們是要去行竊」、「(108年6月19日接他們
    時，有無聽他們說與本案有關之案情?)沒有。第2天即19日
    ，我們在高勝明的旅館聊天時，高勝明要我開車載林世杰去
    拿東西，當時高勝明有拿一個大包包給他們，我還開玩笑說
    是要拿什麼，用那麼大的袋子」等語、及共同被告林世杰於
    警詢稱：「(白色自小客貨AZW-8071為何人所有?為何人所借
    取作為犯罪車輛使用?)該車為高勝明所有，他也知道要借與
    王仲民要作為犯案交通工具用，本來108年6月19日高勝明也
    要一同前往，剛好他那天值班，所以才沒有同我們一起至該
    址行竊」、「(108年6月19日2時00分現場經竊盜被害人林少
    茜當下報案後，陪同警方檢視現場留有包包一只(內含耳機
    一只、口罩一只)，該物品為何人所有?)為高勝明提供予我
    要行竊用(裝相關財物用)...」、「(為何高勝明提供相關包
    包一只予你行竊，用意為何?)就是他要讓我方便行竊，所以
    提供該包包與我使用，他早就知道我們要做行竊所用，且他
    做完相關警詢筆錄要我向警方作偽證說：『要我向警方說高
    勝明所用車輛AZW-8071是租借給王仲民所使用，並要向警方
    表示高勝明對該2件竊盜案件均不知情』，其實他都知情」；
    於偵查中證稱：「(高勝明何時提供包包給你?)是第二次我
    們要出門之前，在汽車旅館，由高勝明提供的，他原本要去
    ，可是那天他當班，所以他給我包包讓我裝東西」；於審理
    中證述：「(包包是誰拿給你們的?)是「組長」高勝明」等
    語，可知被告高勝明不僅提供作案用的交通工具及背包，且
    於共犯在旅館內謀議時，亦在場參與。
　③至於被告高勝明於警局雖曾供稱：「(你於何時、何地將你所
    有之自小客貨AZW-8071以一天1500元代價借予王仲民使用?
    用途為何?)我於108年6月10日22時許將自小客貨AZW-8071於
    高雄市○○區○○路00號(花鄉旅館)借予王仲民使用。稱要通勤
    」，及於偵查中雖又稱：我的背包是放在我白色休旅車裡，
    我不知道林世杰拿去用云云，然就該AZW-8071號車何以供共
    同被告王仲民使用，被告高勝明歷次供述均不相同，或稱係
    出租予王仲民云云，或稱係遭王仲民拿刀脅迫云云，前後供
    詞反覆，已難憑信。再者，倘被告高勝明係遭威脅而被迫交
    出車輛，何以未見其報警。又參諸共同被告王仲民於108年6
    月18日亦曾駕駛租賃車輛8112-RH，搭載陳政煜、林世杰及
    謝龍文前往行竊，倘真如被告高勝明所辯，該輛AZW-8071號
    白色自小客貨車於108年6月10日即以一天1500元租予共同被
    告王仲民，則共同被告王仲民又何需另外再租賃8112-RH號
    車？足見被告高勝明否認有提供AZW-8071號車及包包等情，
    均不足採。
　④另共同被告王仲民於警詢雖亦曾供稱：「(白色自小客貨AZW-
    8071為何人所有?)為我朋友高勝明所有」、「(詢據白色自
    小客貨AZW-8071車主高勝明警詢筆錄供稱，於108年6月10日
    即將白色自小客貨AZW-8071以一天新台幣1500元代價租借與
    你使用，並表示對你們竊盜行為均不知情，高民所述是否屬
    實?)屬實」，然於審理中以證人身分質之王仲民，依其所證
    述：「(你稱高勝明的白色自小客車是借給你，而不是租給
    你?)對」、「(你於警詢時稱汽車是租給你一天1500元的租
    金?)對」、「(事實上有無以1500元租給你?)沒有」等語，
    已明確證述警詢所述不實，且有關車輛係出租予共同被告王
    仲民使用等情節，已有上述不合情理之處，自無法採信共同
    被告王仲民於警局之供述。
　⑵告訴人林少茜所遭竊之財物，為勞力士對錶2只、金戒指2枚
    、紅寶石及白寶石戒指各1枚、賓士車鑰匙1支：
　　此觀諸告訴人林少茜於第一次警詢時，即已指訴有遭竊2只
    價值約新臺幣30萬元之手錶，至於遭竊之賓士車鑰匙1支及
    金飾1批雖係於偵查中始補充指訴，然共同被告張志瑋於審
    理中最終亦坦承確實有竊走賓士車鑰匙，可認告訴人林少茜
    指訴並非虛構，已無不予採信之理。再參諸共同被告陳政煜
    於偵查中亦供稱及證述稱：張志瑋有拿一些東西，都放到林
    世杰的包包裡，我有看到一些玉鐲子等珠寶，事後我們在高
    速公路上，張志瑋從口袋裡拿出一把鑰匙，說是屋主的車鑰
    匙...等語、共同被告林世杰於偵查中亦證述：因為屋裡有
    監視器，我們看到警車經過，就一起躲在小志瑋翻的那間房
    間，他用棉被包了一盒盒的東西...等語，及共同被告張志
    瑋於偵查中供述及證述稱：林世杰有在小房間翻東西，並有
    拿東西放到他的包包裡...等語，足見共同被告陳政煜等3人
    進入屋內後，確實得手若干珠寶。又衡以員警獲報後，即刻
    前往現場，此由共同被告陳政煜、林世杰及張志瑋等3人尚
    可透過屋內監視器發覺員警已到達即可明證，且員警進入屋
    內即進行搜索採證，衡情在時間如此密接情況下，告訴人林
    少茜亦不可能將共同被告陳政煜等3人得手之物品先自行歸
    位。綜上所述，共同被告陳政煜等3人既曾竊盜得手，而於
    員警到達現場時，袋內之珠寶等物品已不復見，又無可能係
    告訴人林少茜自行取出，應認共同被告陳政煜等3人確實有
    竊得勞力士手錶2只、金戒指2枚、紅寶石及白寶石戒指各1
    枚、賓士車鑰匙1支等物。
　⒊按以自己共同犯罪之意思，參與實施犯罪構成要件以外之行
　　為，或以自己共同犯罪之意思，事先同謀，而由其中一部分
　　人實施犯罪之行為者，均為共同正犯(釋字第109號可資參照
    )。由被告高勝明事先不僅在旅館內即參與謀議，復提供作
    案用之交通工具及背包，足認已有共同犯罪之意思，縱其未
    隨同其他共犯到現場行竊，依上開解釋，仍應負共同正犯之
    責。
　㈢綜上所述，被告高勝明之辯解顯為飾卸之詞，不足採信，本
    案事證明確，其犯行洵堪認定。　
三、論罪科刑
  ㈠核被告高勝明於甲案所為，係犯刑法第321條第3項、第4項之
    加重竊盜罪；於乙案所為，均係犯刑法第321條第1項第1款
    、第2款及第4款之加重竊盜罪。被告高勝明於甲案，與王仲
    民、林世杰及張志瑋；於乙案，與王仲民、陳政煜、林世杰
    及張志瑋，有犯意聯絡及行為分擔，為共同正犯。被告高勝
    明所犯上開2罪，犯意各別，行為不同，應分論併罰。
  ㈡被告高勝明前因違反槍砲彈藥刀械管制條例等案件，經法院
    判處應執行有期徒刑2年1月確定，於105年6月7日縮短刑期
    假釋出獄，刑期至同年8月30日期滿，未經撤銷，以已執行
    完畢論，有被告高勝明前案紀錄表附卷足稽，其受有期徒刑
    之執行完畢，5年內故意再犯有期徒刑以上之罪，為累犯，
    且其於不符合刑法第59條所定要件下，予以加重最低本刑，
    亦未有所受之刑罰超過其所應負擔罪責，不符罪刑相當原則
    、比例原則之情形，參照司法院大法官會議第775號解釋意
    旨，均依刑法第47條第1項累犯之規定，加重其刑。
  ㈢爰審酌被告高勝明正值壯年，不思以正途取財，共謀由其他
    共犯半夜三更，攜帶兇器行竊車牌，甚至結夥侵入告訴人林
    少茜住處行竊，除造成被害人陳彬婷不便外，更造成告訴人
    家中財物損失不貲，迄今未為任何賠償外，對居住安寧亦造
    成嚴重之傷害，且被告高勝明尚有毒品及竊盜等前科，素行
    難認良好，犯後又一再飾詞狡辯，未見絲毫悔意，兼衡其學
    歷為高中肄業及現無業之家庭經濟狀況等一切情狀，量處如
    主文所示之刑及定應執行刑。　　　　
四、沒收
  ㈠按供犯罪所用、犯罪預備之物或犯罪所生之物，屬於犯罪行
    為人者，得沒收之。但有特別規定者，依其規定；又犯罪所
    得，屬於犯罪行為人者，沒收之。但有特別規定者，依其規
    定。前二項之沒收，於全部或一部不能沒收或不宜執行沒收
    時，追徵其價額。刑法第38條第2項、第38條之1第1項、第3
    項分別明文規定。另按犯罪所得之沒收、追徵，在於剝奪犯
    罪行為人之實際犯罪所得，使其不能坐享犯罪成果，杜絕犯
    罪誘因，性質上屬類似不當得利之衡平措施，著重在所受利
    得之剝奪。二人以上共同犯罪，關於犯罪所得之沒收、追徵
    ，倘個別成員並無犯罪所得，或對於所得無事實上共同處分
    權時，因無利得可資剝奪，在採取絕對連帶沒收、追徵之情
    形下，對於未受利得之共同正犯顯失公平，故應依各共同正
    犯實際犯罪利得分別沒收，始為適法。又所謂各人「實際犯
    罪利得」，係指各人對犯罪所得有事實上之處分權限而言，
    法院應視具體個案之實際情形而為認定。若共同正犯各成員
    內部間，對於不法利得分配明確時，固應依各人實際分配所
    得沒收、追徵；然若共同正犯各成員對於不法利得享有共同
    處分權限，或內部利得分配不明時，則應負共同沒收、追徵
    之責(最高法院109年度台上字第5876號判決可資參照) 。
  ㈡經查：　　
　⒈扣案之包包1只為被告高勝明所有，預計用以放置本案竊得之
    贓物，依法宣告沒收；另告訴人林少茜遭竊之勞力士錶2支
    、金戒指2枚、紅寶石及白寶石戒指各1枚，因難以區別各被
    告之間分受之數或利益，且均未實際合法發還告訴人林少茜
    ，爰諭知被告高勝明與共同被告王仲民、陳政煜、林世杰及
    張志瑋應共同沒收及追徵。
　⒉賓士車鑰匙一支，係由共同被告張志瑋一人所得並已處置，
    業據共同被告張志瑋供明在卷；其餘共犯等人行竊車牌使用
    之扳手，因非被告高勝明所有；另被害人陳彬婷遭竊之車號
    00-0000車牌一面，亦未尋獲，然因該面車牌之財產上價值
    有限，被害人陳彬婷又已報案，該面車牌遭他人使用之可能
    性極低，亦欠缺刑法上之重要性，爰均不為沒收及追徵之諭
    知，附此敘明。
貳、無罪部分
一、公訴意旨略以：高勝明基於竊盜犯意，於108年6月18日0時
    前某時，與王仲民、陳政煜、林世杰、高勝明及謝龍文(綽
    號「菁仔」，尚未據檢察官起訴)，基於共同犯意之聯絡，
    先在高勝明任職之花鄉汽車旅館謀議行竊對象及分工方式後
    ，由王仲民於108年6月18日0時許，駕駛車號0000-00號租賃
    小客貨車，搭載陳政煜、林世杰及謝龍文，先行前往某五金
    百貨行購買手套、口罩及扳手等行竊用品，再至臺南市○○區
    ○○路0段000號前，委由林世杰及謝龍文之男子以上開扳手竊
    取鄭燦煌所有車號00-0000號自小客車之車牌2面，得手後將
    之懸掛在上揭車號0000-00號小客貨車上。王仲民、陳政煜
    、林世杰及謝龍文等人竊得UK-3780號車牌後，隨即共同前
    往林少茜位於臺南市○○區○○路000巷00號之住處前，由陳政
    煜、林世杰跨越矮牆進入該處車庫，惟尚未著手搜尋財物即
    因林少茜發覺有異報警前來巡邏而作罷離去，並將上揭竊得
    之車號00-0000號車牌2面棄置在臺南市○○區○○路000號前（
    侵入住宅部分未據告訴）。因認高勝明涉犯刑法第321條第1
    項第3款、第4款之加重竊盜罪。
二、公訴意旨上開所認，無非以：被害人鄭燦煌於警局之指訴、
    共同被告陳政煜、林世杰、及王仲民之供述與證述、行車執
    照、失車－案件基本資料詳細畫面報表、臺南市政府警察局
    車輛尋獲電腦輸入單、贓物認領保管單、指認犯罪嫌疑人紀
    錄表、現場暨監視錄影翻拍照片等資為論據。訊據被告高勝
    明則堅詞否認有與陳政煜等人謀議行竊。　　
三、按犯罪事實應依證據認定之，無證據不得認定犯罪事實；不
    能證明被告犯罪，應諭知無罪之判決。刑事訴訟法第154條
    第2項、第301條第1項前段定有明文。又按共同被告不利於
    己之陳述，固得採為其他共同被告犯罪之證據，惟此項不利
    之陳述，須無瑕疵可指，而就其他方面調查，又與事實相符
    ，始得採為其他共同被告犯罪事實之認定(最高法院46年台
    上字第419號判例意旨可資參照)。經查：
　㈠被害人鄭燦煌所有之UK-3780號車牌二面，於上開時地遭竊，
    且係由王仲民駕駛8112-RH號租賃小客貨車，搭載陳政煜、
    林世杰及謝龍文等人前往，由林世杰及謝龍文持扳手竊取，
    並懸掛在8112-RH自小客貨車上，之後，王仲民等人再一同
    驅車前往林少茜住處，由陳政煜、林世杰跨越矮牆進入該處
    車庫，惟尚未著手搜尋財物即因林少茜發覺有異等情，除有
    被害人鄭燦煌指訴、共同被告陳政煜、林世杰、王仲民之供
    述與證述，並有行車執照、失車－案件基本資料詳細畫面報
    表、臺南市政府警察局車輛尋獲電腦輸入單、贓物認領保管
    單、指認犯罪嫌疑人紀錄表、現場暨監視錄影翻拍照片等附
    卷可參，此部分事實洵堪認定。
　㈡惟被告高勝明就108年6月18日之竊盜犯行，究竟有無參與謀
    議?綜觀卷內共同被告間有關本次犯行之供述：
　⒈首依共同被告陳政煜於審理中證述：「(請庭上提示偵卷第27
    9至280頁)，檢察官問你本件是何人提議，你回答說你與王
    仲民在飯店聊天，飯店是指花鄉汽車旅館?)是的」、「(你
    回答說他問我台南熟不熟，「他」是指王仲民嗎?)是的」、
    「(你回答說王仲民說臺南城北路有一家賣龜鹿二仙膠的很
    有錢，你們知道可以去那邊看看，是108年6月18的事情，這
    段話你的回答是否正確?)我說錯了，他們是北部人，王仲民
    有先問我臺南熟不熟，但是我回答城北路有一家賣龜鹿二仙
    膠的很有錢，我提議可以去偷，不是王仲民說的」等語，並
    未提到被告高勝明有參與討論謀議。
　⒉再依共同被告林世杰於審理中證述：「(第一件竊取車牌之前
    是否在房間討論？)有」、「(高勝明是否參與第一件的討論
    ？)高勝明跟我不同時間進去的，在第一件偷車牌之前，我
    印象中是高勝明來我房間叫我去王仲民的房間」、「(高勝
    明叫你過去的時候，是否知道要做什麼事情？)沒有，就是
    叫我過去王仲民的房間」、「(你進於王仲民房間時，高勝
    明有無留在房間裡面討論？)他就進進出出，我印象中我只
    有聽王仲民在說話」、「(提示偵卷第151至153頁108 年10
    月29日林世杰之偵訊筆錄並告以要旨）檢察官詢問你參與的
    人有哪些，你答稱『王仲民先跟「小隻的」即陳政煜談好了
    ，後來王仲民打電話叫我下來，還有一個綽號叫「菁仔」（
    臺語）的男子，當時高勝明也有跟我們一起討論，後來王仲
    民就開車載我、「小隻的」、「菁仔」（臺語）出門了」等
    語，你於偵訊筆錄中有回答高勝明也有參與討論，詳情為何
    ？)這是叫我們過去以後，因為高勝明需要樓上樓下跑櫃檯
    」、「(但你方才稱高勝明叫你過去王仲民房間時，只有王
    仲民在講，高勝明是進進出出，你方才所述與你偵訊時所述
    不同，對此有何意見？你們究竟有無一起討論如何偷竊？)
    高勝明有進出的行為，有「菁仔」的那次，高勝明有講他晚
    上要上班，不然他可能也會去」、「(高勝明只有講這句，
    其他都沒有講，是否如此？)其他都是王仲民在講」、「(所
    以你認為高勝明知情？)我認為高勝明知情」、「(高勝明有
    無提出建議或是討論如何分配？)沒有...」、「(第一天即
    「菁仔」有參與的該次，高勝明有無給你們建議就竊盜案應
    該如何做？)我的印象裡面都有」、「(第一天也有嗎？)對
    」、「(你印象中第一天高勝明是提出什麼樣的建議？)我印
    象中都是王仲民在說比較多，高勝明跟我一樣都是聽他們在
    講」、(聽完之後高勝明說他要上班，不然他也會去，是否
    如此？)是」、「(第一天在討論時，有無談到要如何分配？
    )沒有講到這麼細」、「(有無談到地點？)去以前都不知道
    地點」等語，顯然被告高勝明並未提供關於行竊地點、方式
    等等有利竊盜行為之建議或工具等，亦未提到要分配多少不
    法利得，僅係在場聽王仲民講述，而知悉王仲民等人計畫要
    行竊。
　⒊至於共犯謝龍文於審理中雖證述：「(提示警卷第213頁高勝
    明之口卡照片)有無看過這個人?)這個人就是組長」、「(你
    剛才說，在第一次偷東西之前，林世杰他們在花鄉汽車旅館
    有在商討，而且你不知情?)我那時候不知道」、「(你那時
    候在花鄉汽車旅館裡嗎?)對」、「(到出發之前，有無聽到
    林世杰、組長說要偷東西的事情?)有」、「(他們在花鄉汽
    車旅館哪裡講的?)在汽車旅館的床舖那邊」、「(當時有誰
    在現場?)林世杰、組長，還有一個我不認識的」、「(你聽
    到他們在講什麼?)他們說要帶我去臺南逛逛，去臺南的一個
    古蹟，那邊有一些古物，要去偷東西」、「(王仲民當時有
    無在場?)無」、「(為何最後是王仲民開載你去?)組長叫王
    仲民開車，說要逛一逛」、「(組長是如何跟王仲民講的?)
    我沒有聽到」等情，然被告高勝明究竟如何指示共犯開車，
    證人謝龍文又稱沒有聽到。再者，證人謝龍文證述之情節，
    也與共同被告林世杰於審理中證稱，被告高勝明僅有說他晚
    上要上班，不然他也要去，其他都沒講，都是王仲民在講等
    情，不相符合。顯然此一不利被告高勝明之證述，並無證據
    證明可究明是否為真，依上說明，自無法遽予採信。
　⒋綜上而言，排除共犯謝龍文不利被告高勝明之證述外，依卷
    內之證據僅能證明被告高勝明單純知悉共犯王仲民等人預計
    要行竊，並無其他證據足認被告高勝明有以自己共同犯罪之
    意思，參與實施犯罪構成要件以外之行為，或以自己共同犯
    罪之意思，事先同謀等構成共犯之行為，或以幫助他人犯罪
    而實施犯罪構成要件以外之行為，而無法使本院產生被告高
    勝明有罪之心證，依法應為無罪之諭知。　
據上論斷，應依刑事訴訟法第299條第1項前段、第301條第1項，
刑法第28條、第321條第1項、第2項、第3項、第4項、第47條第1
項、第51條第5款、第38條第2項、第38條之1第1項、第3項，刑
法施行法第1條之1，判決如主文。
本案經檢察官黃信勇提起公訴，檢察官黃慶瑋到庭執行職務。
中　　華　　民　　國　  110　　年　　5 　　月　　18 　日
                  刑事第十二庭  法　官　包梅真
以上正本證明與原本無異。
如不服本判決應於收受本判決後20日內向本院提出上訴書狀，並
應敘述具體理由。其未敘述上訴理由者，應於上訴期間屆滿後20
日內向本院補提理由書狀（均須按他造當事人之人數附繕本）「
切勿逕送上級法院」。 
　　　　　　　　　　　　　　　  書記官　薛雯庭
中　　華　　民　　國　　110 　年　　5 　　月　　19　　日
附錄法條：
中華民國刑法第321條
犯前條第1項、第2項之罪而有下列情形之一者，處6月以上5年以
下有期徒刑，得併科50萬元以下罰金：
一、侵入住宅或有人居住之建築物、船艦或隱匿其內而犯之。
二、毀越門窗、牆垣或其他安全設備而犯之。
三、攜帶兇器而犯之。
四、結夥三人以上而犯之。
五、乘火災、水災或其他災害之際而犯之。
六、在車站、港埠、航空站或其他供水、陸、空公眾運輸之舟、
    車、航空機內而犯之。
前項之未遂犯罰之。